臺灣新北地方法院板橋簡易庭小額民事判決
111年度板小字第1312號
原      告  林玥妏  

被      告  温士鋒  


            邱浩軒  




上列當事人間請求侵權行為損害賠償事件，原告提起刑事附帶民
事訴訟，經本院刑事庭裁定移送前來（本院110年度附民字第13
、485號），本院於民國111年5月23日言詞辯論終結，判決如下
：
    主  文
被告乙○○應給付原告新臺幣陸萬元，及自民國一百一十一年三月
三日起至清償日止，按週年利率百分之五計算之利息。
原告其餘之訴駁回。
本判決原告勝訴部分得假執行。
原告其餘假執行之聲請駁回。
    事實及理由
壹、程序事項：
一、按訴狀送達後，原告不得將原訴變更或追加他訴，但請求之
    基礎事實同一者，不在此限，民事訴訟法第255條第1項第2
    款定有明文，此於小額訴訟程序亦有適用。本件原告原起訴
    聲明請求：被告應給付原告新臺幣（下同）6萬元，及自刑
    事附帶民事起訴狀繕本送達翌日起至清償日止，按週年利率
    百分之5計算之利息；嗣於民國111年5月23日當庭變更聲明
    為：被告應連帶給付原告6萬元，及自最後一位被告收受刑
    事附帶民事起訴狀繕本翌日起至清償日止，按週年利率百分
    之5計算之利息；核原告所為之訴之變更係基於同一侵權行
    為事實而為，其證據資料亦相同，揆諸上開法律規定，自應
    准許。
二、又本件被告乙○○經合法通知，無正當理由未於言詞辯論期日
    到場，核無民事訴訟法第386條所列各款情形，爰依原告之
    聲請，由其一造辯論而為判決。
貳、實體事項：　　
一、原告主張：被告乙○○自105年12月間加入以真實姓名年籍不
    詳綽號「鐵政府」、「綠茶」、「蘇力」為首之詐騙集團，
    負責聯絡詐騙機房、取水之幹部，並招收斯時仍為少年之訴
    外人劉○凱擔任管理車手、告知取款地點及過水之車手頭，
    再由訴外人劉○凱招募被告甲○○、被告林子翔及被告陳昭翰
    、訴外人汪○諺、韓○彬、鍾○翰、陳○志、駱○文等車手，共
    組成詐騙集團。渠等共同意圖為自己不法之所有，而基於三
    人以上詐欺取財之犯意聯絡，於106年3月4日，以讀冊生活
    店家名義致電原告，誆稱因工作人員疏失誤設定為分期約定
    轉帳，將被連續扣繳12個月，需按其指示前往ATM操作取消
    設定，致原告陷於錯誤，共計匯款83,809元至詐騙集團指定
    之帳戶內；而被告乙○○及真實姓名年籍不詳綽號為蘇力等人
    則再以通訊軟體指示訴外人劉○凱偕同被告甲○○、訴外人汪○
    諺、韓○彬等其他車手，分別持人頭帳戶之提款卡，依指示
    前往提領地點之自動櫃員機前提領款項；待提領完畢後，訴
    外人劉○凱等車手則再以手機通訊軟體與被告乙○○及真實姓
    名年籍不詳綽號蘇力等人聯絡，約定交付贓款之地點，繼而
    由被告乙○○將詐得款項逐層上繳。嗣經警調取各自動櫃員機
    前之監視器錄影畫面，而查悉上情。為此，爰依侵權行為之
    法律關係，提起本件訴訟，請求被告連帶賠償損害等語。並
    聲明：㈠被告應連帶給付原告6萬元，及自最後一位被告收受
    刑事附帶民事起訴狀繕本翌日起至清償日止，按週年利率百
    分之5計算之利息。㈡原告願供擔保請准宣告假執行。
二、被告甲○○則以：伊刑事案件判決的被害人清單內沒有原告，
    伊與被告乙○○案件之被害人係分開的，伊在不同時間點進入
    ，並不知悉其他被害人是誰，認為原告起訴向伊請求無理由
    等語，資為抗辯，並聲明：原告之訴駁回。
三、法院之判斷：
  ㈠原告主張因被告前揭詐欺取財之行為，致其受有83,809元之
    損失，被告前揭行為已不法侵害原告之財產法益，且與原告
    所受損失間具相當因果關係，而構成民事侵權行為等事實，
    有本院110年度訴字第226號刑事判決在卷可參，並經本院調
    取上開刑事案件偵審電子卷宗查核屬實；又被告乙○○就原告
    主張之前揭事實，業於相當時期受合法之通知，而於言詞辯
    論期日不到場，亦未提出準備書狀爭執，依民事訴訟法第43
    6條第2項、第280條第3項準用第1項之規定，視同自認，而
    被告甲○○則到庭否認，並以前詞置辯。
  ㈡按因故意或過失，不法侵害他人之權利者，負損害賠償責任
    。故意以背於善良風俗之方法，加損害於他人者亦同。民法
    第184條第1項定有明文。復按侵權行為法上之損害賠償責任
    ，須行為人之行為與被害人之損害間具有因果關係，此因果
    關係有責任成立之因果關係及責任範圍因果關係之分，責任
    成立之因果關係屬侵權行為構成要件，權益受侵害與損害之
    間則須具責任範圍因果關係。又相當因果關係乃由「條件關
    係」及「相當性」所構成，必先肯定「條件關係」後，再判
    斷該條件之「相當性」，始得謂有相當因果關係，該「相當
    性」之審認，必以行為人之行為所造成之客觀存在事實，為
    觀察之基礎，並就此客觀存在事實，依吾人智識經驗判斷，
    通常均有發生同樣損害結果之可能者，始足稱之；若侵權之
    行為與損害之發生間，僅止於「條件關係」或「事實上因果
    關係」，而不具「相當性」者，仍難謂該行為有「責任成立
    之相當因果關係」(最高法院101年度台上字第443號判決意
    旨參照)。
  ㈢查，原告因受詐騙受有匯款83,809元之損害，固據其於警詢
    時陳述明確，惟被告乙○○、甲○○於加入詐騙集團後，所擔任
    之角色係受機房指揮而從事提款之工作，則原告遭詐騙之財
    產上損害，應僅於遭被告提領範圍內，始與被告之侵權行為
    間有相當因果關係。而原告受騙後之款項，於6萬元範圍內
    經被告乙○○與共犯劉○凱提領完畢，被告甲○○並未參與，業
    經本院110年度訴字第226號判決認定在卷（見本院卷第44至
    45頁），故原告依侵權行為之法律關係，請求被告乙○○給付
    6萬元，應屬有據，然其請求被告甲○○連帶給付部分，則為
    無憑。
  ㈣末按遲延之債務，以支付金錢為標的者，債權人得請求依法
    定利率計算之遲延利息。給付無確定期限者，債務人於債權
    人得請求時，經其催告而未為給付，自受催告時起，負遲延
    責任。其經債權人起訴而送達訴狀，或依督促程序送達支付
    命令，或為其他相類之行為者，與催告有同一之效力，民法
    第233條第1項、第229條第2項分別定有明文。本件原告請求
    被告給付之損害賠償，係以支付金錢為標的，又本件起訴狀
    繕本於111年3月2日送達於被告甲○○之居所，由其受僱人收
    受，有本院送達證書可稽（見本院卷第107頁），故原告請
    求被告乙○○給付自最後一位被告收受刑事附帶民事起訴狀繕
    本送達翌日即111年3月3日起至清償日止，按週年利率百分
    之5計算之利息，併應准許。
四、綜上所述，原告依侵權行為損害賠償之法律關係，請求被告
    乙○○給付6萬元及自111年3月3日起至清償日止，按週年利率
    百分之5計算之利息，為有理由，應予准許。逾此部分之請
    求，則無理由，應予駁回。
五、本件原告勝訴部分係依民事訴訟法第436條之8所定小額訴訟
    程序所為被告敗訴之判決，依民事訴訟法第436條之20之規
    定，爰依職權宣告假執行。至原告敗訴部分，其假執行之聲
    請即失所附麗，應予駁回。
六、由刑事庭移送民事庭之附帶民事訴訟案件，免納裁判費用，
    此有刑事訴訟法第504條第2項之明文規定。據此，原告提起
    本件刑事附帶民事訴訟請求被告連帶賠償損害，依法無需繳
    納裁判費，另綜觀卷內資料，兩造復無其他訴訟費用之支出
    ，爰無庸宣告兩造各應負擔訴訟費用之金額。　　
中　　華　　民　　國　　111 　年　　6 　　月　　16　　日
                  臺灣新北地方法院板橋簡易庭
                        法  官  陳怡親
以上正本係照原本作成。
如不服本判決，應於送達後20日內，向本院提出上訴狀，並表明
上訴理由（上訴理由應表明一、原判決所違背之法令及具體內容
。二、依訴訟資料可認為原判決有違背法令之具體事實。），如
於本判決宣示後送達前提起上訴者，應於判決送達後20日內補提
上訴理由書（須附繕本），如未於上訴後20日內補提合法上訴理
由書，法院得逕以裁定駁回上訴。
中　　華　　民　　國　　111 　年　　6 　　月　　16　　日
                        書記官  劉芷寧